---
title: "Diversit? taxonomique et fonctionnelle ~ connectivit? hydrologique lat?rale"
author: "Marle Pierre - Timoner Pablo"
date: "10 janvier 2019"
output:
  html_document: default
---

```{r set-options, echo=FALSE, cache=FALSE}
options(width = 2000)
```

## M?thodes
Nous avons mod?lis? la diversit? taxonomique et fonctionnelle en fonction de deux variables synth?tiques de la connectivit? lat?rale.

Nous avons choisi des estimateurs qui int?grent les abondances.

Les estimateurs s?lectionn?s (variables r?ponses) sont:

* **Richesse taxonomique rar?fi?e** (not? RarRichness)  
* **Dispersion fonctionnelle** (not? FDis; Lalibert?, E. and P. Legendre, 2010)

Les deux variables explicatives (analys?es s?par?ment) li?es ? la connectivit? lat?rale sont:

* **Dur?e de connexion** par l'amont qui rend le chenal lotique (nombre de jours sur l'ann?e pr?c?dant l'?chantillonnage) (not? Overflow)  
* **Indice de connectivit?** (not? F1; Paillex, 2007)

Les saisons d'?chantillonnage (en facteur) et les ann?es (en continu) ont aussi ?t? int?gr?es dans nos mod?les.

Pour chaque combinaison (par exemple RarRichness ~ Overflow), un mod?le a ?t? cr?? de la mani?re suivante:

**RarRichness ~ (1|station:site) + I(overflow^2) + overflow + overflow:season + season + year**

incluant un effet al?atoire li? au site ?chantillon?, permettant un terme quadratique pour la variable explicative de connectivit?, une interaction entre la variable de connectivit? et la saison, ainsi que l'ann?e dans le but d'identifier un trend potentiel (e.g. r?chauffement climatique, apparition d'esp?ces invasives, incision du lit mineur).    
Les R2 marginaux et conditionnels du mod?le ont ?t? calcul?s.   
Des anovas ont ?t? calcul?es pour tester la diff?rence entre les mod?les construits (Overflow vs F1).
Nous avons ajout? les courbes r?ponses des deux variables de connectivit? interagissant avec le facteur saison.

```{r prep,message=FALSE,echo=FALSE}

######################################################
## Load libraries
library(lme4)
library(lmerTest)
library(MuMIn)
library(effects)
library(knitr)
library(visreg)
library(ggplot2)

## Set working directory
dflmer <- readRDS("../Tables/dflmer_w.rds")
```


```{r models, echo=FALSE,warning=FALSE,message=FALSE}
lmo <- list()
for(resp in c("RarRichness","FDis")){
  for(varX in c("Overflow","F1")){
    print(paste(resp,"~",varX))
    ## Formula (quadratic for variable of interest and interactions)
    # form.start <- paste0(resp,"~(1|station:site)+ I(",varX,"^2)+",varX,"+ season + year + ",varX,":season + ",varX,":year")
    # form.start <- paste0(resp,"~(1|station:site)+ I(",varX,"^2)+I(",varX,"^3)+",varX,"+ season + year + ",varX,":season + ",varX,":year")
    # form.start <- paste0(resp,"~(1|station:site)+ I(",varX,"^2)+",varX)
    ## Model
    if(resp=="RawRichness"){
      if(varX=="Overflow"){
        lmm2 <- glmer(RawRichness~(1|station:site)+ year+Overflow:season,data=dflmer,family = poisson(link="log"))
      }else{
        lmm2 <- glmer(RawRichness~(1|station:site)+year+ F1:season,data=dflmer,family = poisson(link="log"))
      }
    }else{
      form.start <- paste0(resp,"~(1|station:site)+ I(",varX,"^2)+",varX,"+ season + ",varX,":season + year")
      # form.start <- paste0(resp,"~(1|station:site)+ season")
      lmm1 <- lmer(eval(parse(text=form.start)),data=dflmer,REML = FALSE)
        # Step
      # steplm <- step(lmm1)
      # steplm <- get_model(steplm)
      # Final model
      # form.final <- steplm@call$formula
      # lmm2 <- lmer(form.final,data=dflmer)
      lmm2 <- lmm1
    }
    # Plot effect
    lmo[[paste0(varX,"_",resp)]] <- lmm2
    sumMod <- summary(lmm2)
    print(sumMod)
    print(r.squaredGLMM(lmm2))

    p <- visreg(lmm2, varX, ylab=resp, by="season",scale="response", points=list(col="#55555540", cex=0.25,pch=16),gg=TRUE,overlay=TRUE)
    # p <- visreg(lmm2, varX, ylab=resp,scale="response", points=list(col="#55555540", cex=0.25,pch=16),gg=TRUE,overlay=TRUE)
    p <- p + ylim(0,max(dflmer[,resp]))
    p <- p+geom_point(data = dflmer,mapping=aes_string(x=varX,y=resp))
    p <- p + theme_bw()
    p <- p+facet_wrap(.~season)
    print(p)
    # rowVar <- rownames(sumMod$coefficients)[-1]
    # for(k in rowVar){
    #   if(resp=="RawRichness"){
    #     pVal <- sumMod$coefficients[k,"Pr(>|z|)"]
    #   }else{
    #     pVal <- sumMod$coefficients[k,"Pr(>|t|)"]
    #   }
    #   if(pVal<=0.05){
    #     if(grepl("season",k)){
    #       term <- gsub("Su|Sp","",k)
    #     }else{
    #       term <- k
    #     }
    #     eff <- effect(term,lmm2)
    #     print(plot(eff))
    #   }
    # }
  
  }

}
print(anova(lmo[["F1_RarRichness"]],lmo[["Overflow_RarRichness"]]))
print(anova(lmo[["F1_FDis"]],lmo[["Overflow_FDis"]]))
```

## Pistes de discussion
### Overflow vs Indice de connectivit?
Les mod?les li?s ? la variable Overflow donnent des meilleurs r?sultats (anovas significatives).
On aurait pu s'attendre ? ce que la variable F1 soit plus int?gratrice de l'habitat (au-del? de la connectivit? hydrologique) et explique mieux nos variables biologiques. En effet, elle est cens?e int?grer des facteurs geomorphologiques (e.g. orientation, pente, section mouill?e, profondeur) et thermiques (e.g. recouvrement macrophyte et d?gradation de la mati?re organique).

Globalement, on observe une relation unimodale entre la connectivit? et les m?triques de diversit?, ce qui pourrait rejoindre l'hypoth?se des perturbations interm?diaires.


### Diversit? taxonomique vs diversit? fonctionnelle
Les R2 marginaux des mod?les de diversit? fonctionnelle (sans tenir compte de l'effet al?atoire) sont inf?rieurs au mod?les de diversit? taxonomique => codage flou ?

```{r r2,message=FALSE,echo=FALSE}
print("Diversit? taxonomique")
dfR2 <- as.data.frame(matrix(0,ncol=3,nrow=2))
colnames(dfR2) <- c("Variable de connectivit?","R2m","R2c")
dfR2[,"Variable de connectivit?"] <- c("Overflow","F1")
dfR2["R2m"] <- c(0.22,0.11)
dfR2["R2c"] <- c(0.33,0.31)
kable(dfR2)

print("Diversit? fonctionelle")
dfR2 <- as.data.frame(matrix(0,ncol=3,nrow=2))
colnames(dfR2) <- c("Variable de connectivit?","R2m","R2c")
dfR2[,"Variable de connectivit?"] <- c("Overflow","F1")
dfR2[,"R2m"] <- c(0.10,0.03)
dfR2[,"R2c"] <- c(0.30,0.27)
kable(dfR2)
```


### R?f?rences

Lalibert?, E. and P. Legendre (2010) A distance-based framework for measuring functional diversity from multiple traits. Ecology 91:299-305.

Paillex, A., Castella, E. & Carron, G. (2007). Aquatic macroinvertebrate response along a gradient of lateral connectivity in river floodplain channels. Journal of the North American Benthological Society, 26, 779-796.