---
title: "Diversité taxonomique et fonctionnelle ~ connectivité hydrologique latérale"
author: "Marle Pierre - Timoner Pablo"
date: "10 janvier 2019"
output:
  html_document: default
---

```{r set-options, echo=FALSE, cache=FALSE}
options(width = 2000)
```

## Méthodes
Nous avons modélisé la diversité taxonomique et fonctionnelle en fonction de deux variables synthétiques de la connectivité latérale.

Nous avons choisi des estimateurs qui intègrent les abondances.

Les estimateurs sélectionnés (variables réponses) sont:

* **Richesse taxonomique raréfiée** (noté RarRichness)  
* **Dispersion fonctionnelle** (noté FDis; Laliberté, E. and P. Legendre, 2010)

Les deux variables explicatives (analysées séparément) liées à la connectivité latérale sont:

* **Durée de connexion** par l'amont qui rend le chenal lotique (nombre de jours sur l'année précédant l'échantillonnage) (noté Overflow)  
* **Indice de connectivité** (noté F1; Paillex, 2007)

Les saisons d'échantillonnage (en facteur) et les années (en continu) ont aussi été intégrées dans nos modèles.

Pour chaque combinaison (par exemple RarRichness ~ Overflow), un modèle a été créé de la manière suivante:

**RarRichness ~ (1|station:site) + I(overflow^2) + overflow + overflow:season + season + year**

incluant un effet aléatoire lié au site échantilloné, permettant un terme quadratique pour la variable explicative de connectivité, une interaction entre la variable de connectivité et la saison, ainsi que l'année dans le but d'identifier un trend potentiel (e.g. réchauffement climatique, apparition d'espèces invasives, incision du lit mineur).    
Les R2 marginaux et conditionnels du modèle ont été calculés.   
Des anovas ont été calculées pour tester la différence entre les modèles construits (Overflow vs F1).
Nous avons ajouté les courbes réponses des deux variables de connectivité interagissant avec le facteur saison.

```{r prep,message=FALSE,echo=FALSE}

######################################################
## Load libraries
library(lme4)
library(lmerTest)
library(MuMIn)
library(effects)
library(knitr)
library(visreg)
library(ggplot2)

## Set working directory
dflmer <- readRDS("../Tables/dflmer_w_Do.rds")
```


```{r models, echo=FALSE,warning=FALSE,message=FALSE}
lmo <- list()
for(resp in c("RarRichness","FDis")){
  for(varX in c("Overflow","F1")){
    print(paste(resp,"~",varX))
    ## Formula (quadratic for variable of interest and interactions)
    # form.start <- paste0(resp,"~(1|station:site)+ I(",varX,"^2)+",varX,"+ season + year + ",varX,":season + ",varX,":year")
    # form.start <- paste0(resp,"~(1|station:site)+ I(",varX,"^2)+I(",varX,"^3)+",varX,"+ season + year + ",varX,":season + ",varX,":year")
    # form.start <- paste0(resp,"~(1|station:site)+ I(",varX,"^2)+",varX)
    ## Model
    if(resp=="RawRichness"){
      if(varX=="Overflow"){
        lmm2 <- glmer(RawRichness~(1|station:site)+ year+Overflow:season,data=dflmer,family = poisson(link="log"))
      }else{
        lmm2 <- glmer(RawRichness~(1|station:site)+year+ F1:season,data=dflmer,family = poisson(link="log"))
      }
    }else{
      form.start <- paste0(resp,"~(1|station:site)+ I(",varX,"^2)+",varX,"+ season + ",varX,":season + year")
      # form.start <- paste0(resp,"~(1|station:site)+ season")
      lmm1 <- lmer(eval(parse(text=form.start)),data=dflmer,REML = FALSE)
        # Step
      # steplm <- step(lmm1)
      # steplm <- get_model(steplm)
      # Final model
      # form.final <- steplm@call$formula
      # lmm2 <- lmer(form.final,data=dflmer)
      lmm2 <- lmm1
    }
    # Plot effect
    lmo[[paste0(varX,"_",resp)]] <- lmm2
    sumMod <- summary(lmm2)
    print(sumMod)
    print(r.squaredGLMM(lmm2))

    p <- visreg(lmm2, varX, ylab=resp, by="season",scale="response", points=list(col="#55555540", cex=0.25,pch=16),gg=TRUE,overlay=TRUE)
    # p <- visreg(lmm2, varX, ylab=resp,scale="response", points=list(col="#55555540", cex=0.25,pch=16),gg=TRUE,overlay=TRUE)
    p <- p + ylim(0,max(dflmer[,resp]))
    p <- p+geom_point(data = dflmer,mapping=aes_string(x=varX,y=resp))
    p <- p + theme_bw()
    p <- p+facet_wrap(.~season)
    print(p)
    # rowVar <- rownames(sumMod$coefficients)[-1]
    # for(k in rowVar){
    #   if(resp=="RawRichness"){
    #     pVal <- sumMod$coefficients[k,"Pr(>|z|)"]
    #   }else{
    #     pVal <- sumMod$coefficients[k,"Pr(>|t|)"]
    #   }
    #   if(pVal<=0.05){
    #     if(grepl("season",k)){
    #       term <- gsub("Su|Sp","",k)
    #     }else{
    #       term <- k
    #     }
    #     eff <- effect(term,lmm2)
    #     print(plot(eff))
    #   }
    # }
  
  }

}
print(anova(lmo[["F1_RarRichness"]],lmo[["Overflow_RarRichness"]]))
print(anova(lmo[["F1_FDis"]],lmo[["Overflow_FDis"]]))
```

## Pistes de discussion
### Overflow vs Indice de connectivité
Les modèles liés à la variable Overflow donnent des meilleurs résultats (anovas significatives).
On aurait pu s'attendre à ce que la variable F1 soit plus intégratrice de l'habitat (au-delà de la connectivité hydrologique) et explique mieux nos variables biologiques. En effet, elle est censée intégrer des facteurs geomorphologiques (e.g. orientation, pente, section mouillée, profondeur) et thermiques (e.g. recouvrement macrophyte et dégradation de la matière organique).

Globalement, on observe une relation unimodale entre la connectivité et les métriques de diversité, ce qui pourrait rejoindre l'hypothèse des perturbations intermédiaires.


### Diversité taxonomique vs diversité fonctionnelle
Les R2 marginaux des modèles de diversité fonctionnelle (sans tenir compte de l'effet aléatoire) sont inférieurs au modèles de diversité taxonomique => codage flou ?

```{r r2,message=FALSE,echo=FALSE}
print("Diversité taxonomique")
dfR2 <- as.data.frame(matrix(0,ncol=3,nrow=2))
colnames(dfR2) <- c("Variable de connectivité","R2m","R2c")
dfR2[,"Variable de connectivité"] <- c("Overflow","F1")
dfR2["R2m"] <- c(0.22,0.11)
dfR2["R2c"] <- c(0.33,0.31)
kable(dfR2)

print("Diversité fonctionelle")
dfR2 <- as.data.frame(matrix(0,ncol=3,nrow=2))
colnames(dfR2) <- c("Variable de connectivité","R2m","R2c")
dfR2[,"Variable de connectivité"] <- c("Overflow","F1")
dfR2[,"R2m"] <- c(0.10,0.03)
dfR2[,"R2c"] <- c(0.30,0.27)
kable(dfR2)
```


### Références

Laliberté, E. and P. Legendre (2010) A distance-based framework for measuring functional diversity from multiple traits. Ecology 91:299-305.

Paillex, A., Castella, E. & Carron, G. (2007). Aquatic macroinvertebrate response along a gradient of lateral connectivity in river floodplain channels. Journal of the North American Benthological Society, 26, 779-796.